【裁判字號】    98,訴,863
【裁判日期】    980526
【裁判案由】    侵權行為損害賠償
【裁判全文】
臺灣板橋地方法院民事判決               98年度訴字第863號
原  告  甲○○
被  告  乙○○
上列當事人間請求侵權行為損害賠償事件，本院於民國98年5 月
15日言詞辯論終結，判決如下：
    主  文
被告應給付原告新臺幣萬元及自民國九十八年三月十二日起至
清償日止，按年息百分之五計算之利息。
原告其餘之訴駁回。
訴訟費用由被告負擔百分之三，餘由原告負擔。
本判決第一項得假執行。但被告如以新臺幣萬元為原告預供擔
保，得免為假執行。
    事實及理由
壹、程序方面：
    按訴狀送達後，原告不得將原訴變更或追加他訴。但有下列
    各款情形之一者，不在此限：三擴張或減縮應受判決事項之
    聲明者，民事訴訟法第255 條第1 項但書第3 款定有明文。
    本件原告起訴原聲明請求被告應給付原告新臺幣（下同）1,
    000,000 元及遲延利息，嗣變更為被告應給付原告994,170
    元及遲延利息，核屬減縮應受判決事項之聲明，揆諸上開法
    條規定，於法並無不合，應予准許。
貳、實體方面：
一、原告主張：被告因與原告有所嫌隙，竟基於侮辱他人之犯意
    ，於民國97年8 月26日21時59分許，在其位於臺北縣蘆洲市
    ○○路205 號2 樓之住處上網，於原告所申請，並為不特定
    人得共見共聞之無名小站網路部落格網誌上，留言「只會抱
    著別人的大腿做事我很不屑，小柯真的是算他倒楣，選到這
    種破麻。」等足以侮辱原告之文字，且於同日又再次留言挑
    釁原告，造成原告名譽及精神受損，爰依侵權行為法律關係
    ，請求被告慰撫金994,170 元等語。並聲明：被告應給付原
    告994,170 元及自起訴狀繕本送達翌日起至清償日止，按年
    利率百分之5 計算之利息。
二、被告則以：被告承認有於上開時、地，刊登足以侮辱原告名
    譽之文字之情，但對於原告請求之慰撫金金額，被告實無法
    負擔等語，資為抗辯。並聲明：請求駁回原告之訴；如受不
    利之判決，願提供擔保，請准宣告免為假執行。
三、原告主張被告有於上揭時、地，在網路部落格上張貼足以侮
    辱原告之文字之侵權行為，為被告所不爭，且上開公然侮辱
    行為，經臺灣板橋地方法院檢察署檢察官以97年度偵字第27
    171 號聲請簡易判決處刑，並經本院刑事庭以97年度簡字第
    9804號刑事簡易判決判處：「乙○○公然侮辱人，處罰金新
    臺幣肆仟元，如易服勞役，以新臺幣壹仟元折算壹日。」亦
    有上開刑事全卷影本在卷可稽，是原告請求被告應負侵權行
    為之損害賠償責任，即屬有據。
四、按不法侵害他人之身體、健康、名譽、自由、信用、隱私、
    貞操，或不法侵害其他人格法益而情節重大者，被害人雖非
    財產上之損害，亦得請求賠償相當之金額，民法第195 條第
    1 項定有明文。經查，原告係大學畢業，現於石材場擔任會
    計，每月薪水大約35,000元，名下無不動產，被告則亦係大
    學畢業，現於家具行擔任司機，每月薪水22,000元，名下無
    不動產之情，業據兩造分別陳稱屬實（見本院卷第10頁背面
    ），本院審酌兩造之身分、地位、經濟狀況、被告侵權情形
    及原告名譽受害程度等一切情狀，認原告請求被告賠償慰撫
    金994,170 元尚屬過高，應核減為30,000元，始稱允適。
五、從而，原告本於侵權行為之法律關係，請求被告賠償30,000
    元及自起訴狀繕本送達翌日即98年3 月12日起至清償日止，
    按年息百分之5 計算之利息，為有理由，應予准許。超過上
    開金額之請求，為無理由，應予駁回。
六、本件原告勝訴部分所命給付之金額未逾500,000 元，爰依民
    事訴訟法第389 條第1 項第5 款之規定，職權宣告假執行；
    被告陳明願供擔保請准宣告免為假執行，核無不合，爰酌定
    相當擔保金額准許之。
七、據上論結，本件原告之訴為一部有理由、一部無理由，依民
    事訴訟法第79條、第389 條第1 項第5 款、第392 條第2 項
    ，判決如主文。
中    華    民    國    98    年    5     月    26    日
                  民事第一庭  法  官  高文淵
上列正本係照原本作成
如對本判決上訴，須於判決送達後20日內向本院提出上訴狀
中    華    民    國    98    年    5     月    26    日
                              書記官  許慧貞


司法院資訊處製作；財團法人民間司法改革基金會備份。
